臺灣臺中地方法院刑事判決　　　　　 94年度豐簡上字第298號
上　訴　人　臺灣臺中地方法院檢察署檢察官
被　　　告　甲○○
上列上訴人因被告竊盜案件，不服本院豐原簡易庭94年度豐簡字
第213號中華民國94年3月30日第一審判決（聲請簡易處刑案號：
94年度速偵字第924號）提起上訴，及移送併案審理（94年度偵
字第6621號、7033號及8056號)，本院管轄合議庭改依通常程序
審理，逕為第一審判決如下：
    主  文
原判決撤銷。
甲○○連續攜帶兇器竊盜，處有期徒刑壹年貳月。扣案之鑰匙壹
支沒收。
    事  實
一、甲○○基於意圖為自己不法所有之概括犯意，或單獨為之或
    與具共同犯意聯絡之陳昱暉共同為之，先後為下列竊盜及攜
    帶兇器竊盜行為：(一)先於民國九十四年二月二十二日十
    八時許，在臺中縣新社鄉中興嶺一五七號，以其所有之鑰匙
    ( 未扣案)竊得壬○○所有車牌號碼為ＫＢＸ─一六七號之
    重型機車一部。再於同年月二十五日上午八時許，在臺中
    縣新社鄉○○街六八號，竊得辛○○所有之鋁門一片。得手
    後，將竊得之鋁門一片放置在竊得之ＫＢＸ─一六七號重型
    機車上載運時不慎當場跌入水溝，遭辛○○發覺報警在臺中
    縣新社鄉○○街六八號當場查獲。(二)於九十四年三月二
    十一日十五時許，在臺中縣新社鄉協成村十軍團旁產業道路
    ，竊取己○○所有車牌號碼為ＫＢＨ─九二二號重型機車一
    部。嗣於九十四年四月六日、七日間連續三次，至臺中縣
    新社鄉○○村○○街路旁，竊取不詳成年人所有之鐵條約三
    百公斤，並計以新臺幣 (下同)二千五百元代價出售予在臺
    中縣新社鄉○○村○○街經營資源回收場之陳榮欽 (無證據
    證明知情)。再於同年月九日十五時十分許，與陳昱暉共
    同在臺中縣新社鄉○○村○○街七號酩寬鐵工廠前，竊取丙○○所有之工字鐵三支得手 (價值約一千六百八十元)。嗣
    於同日十六時五十五分許，甲○○騎乘竊得之ＫＢＨ─九二
    二號贓車，後載陳昱暉及竊得之工字鐵三支至上址陳榮欽經
    營之資源回收場欲變賣時，為警當場查獲並起出該工字鐵三
    支。(三)於九十四年四月十二日二十二時許，在臺中縣新
    社鄉○○路新社國中前，以其有所之鑰匙 (未扣案)，竊取
    乙○○所有車牌號碼為ＩＷＸ─三五二號之重型機車一部 (
    該車早於九十四年四月十一日十七時許，即在臺中縣新社鄉
    ○○村○○路二之三號前遭不詳之人竊取)，做為交通工具
    。再於九十四年四月十四日上午九時許 (檢察官移送併辦
    意旨誤載為十時許)，騎乘竊得之ＩＷＸ─三五二號機車，
    至臺中縣新社鄉○○村○○街○段二○九巷工寮前，竊取戊○○所有之五分竹節鋼筋計二十一條得手 (約十五公斤，價
    值約三百元)。嗣因甲○○騎乘ＩＷＸ─三五二號贓車，載
    該二十一條鋼筋，於同日上午十時二十分許，行經臺中縣新
    社鄉○○村○○街時，為警發覺可疑攔檢盤查而查悉上情。
    (四)因缺代步工具而於九十四年四月二十四日中午十二時
    許，在臺中縣新社鄉○○村○○街○段二號附近 (即臺中縣
    新社鄉新社國中旁)，以其所有之鑰匙一支，竊取庚○○所
    有車牌號碼為ＹＧＢ－九六一號重型機車一部，得手後供作
    代步工具。於九十四年五月二日十八時許（檢察官移送併
    辦意旨誤認為同年月一日十四時許），在臺中市○○市○○
    街附近，持其所有客觀上足供兇器使用之扳手一支（未扣案
    ），竊取丁○○所有懸掛在機車上之ＩＷＭ－○三六號車牌
    一面。得手後將ＹＧＢ－九六一號重型機車原車牌丟棄，改
    懸掛竊得之ＩＷＭ－○三六號車牌。嗣於九十四年五月三日
    下午二時四十五分許，在臺中縣豐原市○○路一五○巷十五
    號為警查獲，並扣得上開行竊ＹＧＢ－九六一號重型機車所
    用之鑰匙一支。
二、案經臺中縣警察局東勢分局報告臺灣臺中地方法院檢察署檢
    察官偵查後聲請以簡易判決處刑及移送併案審理。
    理  由
一、上揭事實，業據被告甲○○於警詢及偵審中坦承不諱，核與
    共同正犯陳昱暉於警詢、偵查中證述；被害人壬○○、辛○○、乙○○、戊○○、己○○、丙○○、庚○○、丁○○於
    警詢中指述遭竊情節及證人陳榮欽於警詢中證述情節相符，
    復有贓物認領保管收據八張、照片十四張、車輛車牌失竊作
    業查獲車輛認可資料、警察職務報告書及車輛竊盜、車牌失
    竊資料個別查詢報表－查詢車輛認可資料等件在卷可稽，並
    有扣案之鑰匙一支可資佐證，足認被告自白確與事實相符，
    足堪採信。且查，丁○○所有之ＩＷＭ－○三六號車牌一面
    ，係於九十四年五月二日十八時許遭竊，業據被害人丁○○
    於九十四年五月三日警詢中指述明確，核與被告於九十四年
    五月四日偵查中供承伊係於九十四年五月二、三日間竊取該
    車牌等語情節相符（以上筆錄見九十四年度偵字第八○五六
    號偵查卷第六八頁、第一○七頁）。而戊○○所有之五分竹
    節鋼筋計二十一條，係於九十四年四月十四日上午九時二十
    五許發現遭竊，亦經戊○○於警詢中指述明確（見九十四年
    度偵字第七○三三號偵查卷第十三頁)，且為被告於審理中
    所是認（見本院卷第四九頁），均堪認定，檢察官移送併辦
    意旨均有所誤載，均附此指明。綜上所述，本案事證明確，
    被告犯行堪以認定。
二、查，前揭扳手一支雖未扣案，惟既可供被告甲○○用以拆解
    行竊機車車牌，足見質地堅硬，客觀上已足供兇器使用至明
    。是核被告上開行竊ＩＷＭ－○三六號機車車牌犯行部分，
    係犯刑法第三百二十一條第一項第三款之攜帶兇器竊盜罪；
    至其餘竊盜犯行，則均係犯刑法第三百二十條第一項之竊盜
    罪。被告與陳昱暉間，就上揭如事實欄一（二）部分所示
    竊取丙○○所有工字鐵三支之犯行，具有犯意聯絡與行為分
    擔，均為共同正犯。再被告先後計十一次竊盜犯行，時間緊
    接，觸犯構成要件相同之罪名，顯係基於概括之犯意反覆為
    之，為連續犯，應依刑法第五十六條規定論以刑法第三百二
    十一條第一項第三款之攜帶兇器竊盜罪之一罪，並加重其刑
    。又被告如事實欄一（二）至（四）部分所示竊盜犯行，雖
    未據起訴，惟既與經檢察官起訴部分，具有連續犯之裁判上
    一罪關係，而為起訴效力所及，且經檢察官移送併辦，本院
    自應併予審理，附此敘明。原審就被告如事實欄一（一）部
    分所示犯行，予以論罪科刑，固非無見，然原審未及審酌被
    告上開如事實欄一（二）至（四）部分所示竊盜犯行，尚有
    未合，檢察官就此部分提起上訴為有理由，應由本院撤銷改
    判。爰審酌被告素行、犯罪之動機、目的、手段、連續行竊
    計達十一次，先後遭警查獲四次、其所竊得之財物為重型機
    車四部、鋁門一片、工字鐵三支、鐵條計三百公斤、鋼筋計
    二十一條及機車車牌一面等物、其中大部分贓物均已經被害
    人領回及被告犯罪後坦承犯行，態度尚佳等一切情狀，量處
    如主文所示之刑。如事實欄一（四）部分所示之鑰匙一支，
    係被告所有供犯罪所用之物，業據被告於警詢中陳明在卷，
    應依刑法第三十八條第一項第二款規定，宣告沒收。至其餘
    上揭被告所有供犯罪所用之物，既未扣案，形體不明，被告
    於審理中且供明均已丟棄等語，爰均不予宣告沒收，附此敘
    明。
三、按檢察官聲請以簡易判決處刑之案件，經法院認為有刑事訴
    訟法第四百五十一條之一第四項但書之情形者，應適用通常
    訴訟程序審判之，刑事訴訟法第四百五十二條定有明文；且
    對於簡易判決之上訴，準用刑事訴訟法第三編第一章及第二
    章之規定，管轄第二審之地方法院合議庭受理簡易判決上訴
    案件，應依通常程序審理。其認案件有刑事訴訟法第四百五
    十二條之情形者，應撤銷原判決，逕依通常程序為第一審判
    決，法院辦理刑事訴訟簡易程序案件應行注意事項第十四項
    亦有規定。查本案審判中發現被告尚有其他具裁判上一罪即
    併案部分之犯罪事實，足認被告所犯之罪不合刑事訴訟法第
    四百四十九條所定得以簡易判決處刑之案件，且本院認定之
    犯罪事實顯然與檢察官據以求處罪刑之事實不符，而有刑事
    訴訟法第四百五十一條之一第四項但書第二款前段之情形，
    依前揭法律規定，原審適用簡易判決處刑程序，尚有未合，
    應由本院合議庭改依通常程序審理後，逕為第一審之判決，
    檢察官或被告如不服本判決，仍得於法定上訴期間內，向管
    轄之第二審法院提起上訴，附此敘明。
據上論斷，應依刑事訴訟法第四百五十五條之一第一項、第三項
、第四百五十二條、第四百五十一條之一第四項但書第二款前段
、第三百六十九條第一項前段、第三百六十四條、第二百九十九
條第一項前段，刑法第二十八條、第五十六條、第三百二十一條
第一項第三款、第三十八條第一項第二款，判決如主文。
中　　華　　民　　國　　94　　年　　8 　　月　　18　　日
　　                     臺灣臺中地方法院刑事第十庭
                             審判長法  官  郭  瑞  祥
                                   法  官  黃  炫  中
                                   法  官  江  奇  峰
上正本證明與原本無異。
如不服本判決，應於判決送達後十日內向本院提出上訴狀，上訴
於臺灣高等法院臺中分院 (須附繕本)。
                                   書記官  陳  美  年
中　　華　　民　　國　　94　　年　　8 　　月　　18　　日
附錄論罪科刑法條
刑法第三百二十條第一項：
意圖為自己或第三人不法之所有，而竊取他人之動產者，為竊盜
罪，處五年以下有期徒刑、拘役或五百元以下罰金。
刑法第三百二十一條第一項第三款：
犯竊盜罪而有左列情形之一者，處六月以上、五年以下有期徒刑
  ：
  三  攜帶兇器而犯之者。
